臺灣臺北地方法院刑事判決　　　　　　　94年度易字第1020號
公　訴　人　臺灣臺北地方法院檢察署檢察官
被　　　告　甲○○
上列被告因違反毒品危害防制條例案件，經檢察官提起公訴（94
年度毒偵字第1382號），嗣被告於本院準備程序進行中先就被訴
事實為有罪之陳述，經合議庭裁定改行簡式審判程序，本院判決
如下：
    主  文
甲○○施用第二級毒品，累犯，處有期徒刑陸月，如易科罰金以
參佰元折算壹日，扣案第二級毒品甲基安非他命壹包（淨重壹拾
陸點貳陸公克，驗餘淨重壹拾陸點貳伍公克）、內含第二級毒品
甲基安非他命殘渣袋壹包（甲基安非他命量微無法秤重），均沒
收銷燬；放置上開甲基安非他命之空包裝及放置前開甲基安非他
命殘渣之空包裝各壹只、分裝夾鏈袋柒只，均沒收。
    事  實
一、甲○○於民國87年間因施用毒品案件，經送強制戒治後，於
　　89年7月7日期滿執行完畢。又於91年間因施用毒品案件，經
　　臺灣板橋地方法院檢察署檢察官聲請裁定送強制戒治並以92
　　年度毒偵字第30號提起公訴，由臺灣板橋地方法院於92年5
　　月8 日以92年度易字第865號判處有期徒刑三月，並於同年6
　　月10日確定，其強制戒治部分則因法律修正，而於93年1月9
　　日釋放出所，接續執行該案有期徒刑三月，並於93年4月8日
　　執行完畢。復自93年7 月初起至同年8月9日止，因連續施用
    第二級毒品安非他命案件，經臺灣板橋地方法院於93年10月
    13日以93年度簡字第4603號判處有期徒刑六月確定，並於94
    年9 月16日執行完畢。詎其仍不知悔改，於強制戒治執行完
    畢後五年內，又於94年1 月18日中午時許，在臺北縣中和市
    之朋友家中，以將甲基安非他命放入自製燈泡吸食器後燒烤
    產生煙霧之方式，施用第二級毒品甲基安他命一次，嗣於同
    日晚間8 時10分，在臺北市○○區○○街與羅斯福路口為警
    查獲，並扣得第二級毒品甲基安非他命1包（淨重16.26公克
    ，驗餘淨重16.25公克）、安非他命殘渣袋1包、分裝夾鏈袋
    7只。
二、案經臺北市政府警察局報告臺灣臺北地方法院檢察署檢察官
    偵查起訴。
    理  由
一、上開施用第二級毒品之犯罪事實，業據被告甲○○於本院準
    備程序及審理時坦承不諱（見本院準備程序及審理筆錄），
    並有下列事證可稽：
  (一)被告於94年1 月18日20時10分許為警查獲後採尿送驗，以氣
    相層析質譜儀法確認檢驗結果，呈安非他命及甲基安非他命
    陽性反應，此有臺灣尖端先進生技醫藥股份有限公司所出具
    之濫用藥物檢驗報告、臺北市政府警察局偵辦毒品案件尿液
    檢體委驗單各1份附卷可稽（見94年度毒偵字第1382號卷第7
    、8頁）。
  (二)被告於94年1 月18日20時10分許為警查獲時，當場自被告身
    上查扣白色透明晶體1包及殘渣袋1包，以及分裝夾鏈袋7 只
    ，其中白色透明晶體1 包經臺北市政府警察局以氣相層析質
    譜分析法鑑驗結果，檢出甲基安非他命成分，淨重16.26 公
    克，驗餘淨重16.25 公克，此有該局94年5月3日北市鑑毒字
    第48號鑑定通知書在卷可查（見同上毒偵卷第6 頁）；又其
    中殘渣袋1 包經行政院衛生署管制藥品管理局以氣相層析質
    譜儀法鑑驗結果，其內檢出甲基安非他命成分（量微無法秤
    重），亦有該局94年9 月21日管檢字第0940008121號檢驗成
    績書在卷可查（見本院卷），復有分裝夾鏈袋7 只扣案可供
    佐證。
  (三)被告於87年間因施用毒品案件，經送強制戒治後，於89年7
    月7 日期滿執行完畢。又於91年間因施用毒品案件，經臺灣
    板橋地方法院檢察署檢察官聲請裁定送強制戒治並以92年度
    毒偵字第30號提起公訴，由臺灣板橋地方法院於92年5月8日
    以92年度易字第865號判處有期徒刑三月，並於同年6月10日
    確定，其強制戒治部分則因法律修正，而於93年1月9日釋放
    出所，接續執行該案有期徒刑三月，並於93年4月8日執行完
    畢。復自93年7 月初起至同年8月9日止，因連續施用第二級
    毒品安非他命案件，經臺灣板橋地方法院於93年10月13日以
    93年度簡字第4603號判處有期徒刑六月確定，並於94年9 月
    16日執行完畢之情，此有臺灣板橋地方法院92年度易字第86
    5 號及93年度簡字第4603號判決、臺灣高等法院被告前案紀
    錄表附卷可憑。
  (四)綜上，足認被告任意性自白與事實相符，本件事證明確，被
    告強制戒治執行完畢五年內再犯本件施用第二級毒品犯行可
    以認定。
二、按甲基安非他命係屬毒品危害防制條例第2條第2 項第2款所
    規定之第二級毒品，故核被告所為係犯同條例第10條第2 項
    之施用第二級毒品罪，其持有甲基安非他命係供自己施用，
    應為高度之施用毒品犯行所吸收，不另論罪。又被告91年、
    92年間有如事實欄所載之犯罪科刑情形，並於93年4月8日縮
    刑期滿執行完畢，此有臺灣高等法院被告前案紀錄表在卷可
    稽，其受有期徒刑之執行完畢，於五年內再犯本件有期徒刑
    以上之罪，為累犯，依刑法第47條之規定，加重其刑。爰審
    酌被告前有多次毒品前科，應知其施用毒品戕害自身健康，
    猶不知悛悔，復再度施用足以導致精神障礙、性格異常，甚
    至造成生命危險之毒品，戕害一己之身體健康，但犯罪後尚
    能坦承犯行，並深表悔悟，施用毒品僅有一次，及其犯罪之
    動機、目的、手段及其他一切情狀，量處如主文所示之刑。
    扣案之第二級毒品甲基安非他命1包（淨重16.26公克，驗餘
    淨重16.25公克）、內含第二級毒品甲基安非他命殘渣袋1包
    （甲基安非他命量微無法秤重），依毒品危害防制條例第18
    條第1 項前段規定沒收銷燬之；放置上開甲基安非他命之空
    包裝及放置前開甲基安非他命殘渣之空包裝各1 只、分裝夾
    鏈袋7 只，係供或預備供放置前揭毒品所用之物，且屬被告
    所有，已據被告陳明在卷，應依刑法第38條第1項第2款之規
    定，併予宣告沒收。
據上論斷，應依刑事訴訟法第273條之1 第1項、第299條第1項前
段，毒品危害防制條例第10條第2項、第18條第1項前段，刑法第
11條前段、第47條、第38條第1項第2款、第41條第1 項前段，罰
金罰鍰提高標準條例第2條，判決如主文。
本案經檢察官趙雪瑛到庭執行職務。
中　　華　　民　　國　　94　　年　　10　　月　　31　　日
　　　　　　　　　刑事第五庭法　官　賴秀蘭
以上正本證明與原本無異。
如不服本判決，應於判決送達後10日內，向本院提出上訴狀。
　　　　　　　　　　　　　　書記官　陳惠娟
中　　華　　民　　國　　94　　年　　11　　月　　2 　　日
附錄：本案論罪科刑法條全文
毒品危害防制條例第10條：
施用第一級毒品者，處 6 月以上 5 年以下有期徒刑。
施用第二級毒品者，處 3 年以下有期徒刑。
